臺北高等行政法院裁定
　　　　　　　　　　　　　　　　　　 96年度訴字第00976號
原　　　告　甲○○
訴訟代理人　乙○○
被　　　告　財政部臺北市國稅局
代　表　人　凌忠嫄（局長）住同上
訴訟代理人　丙○○
上列當事人間因綜合所得稅事件，原告不服財政部中華民國96年
1 月18日台財訴字第09500617830 號訴願決定（案號：第000000
00號），提起行政訴訟，本院裁定如下：
    主  文
原告之訴駁回。
訴訟費用由原告負擔。
　　理  由
一、本件被告代表人許虞哲於訴訟進行中變更為凌忠嫄，茲據被
    告現任代表人依法具狀向本院聲明承受訴訟，核無不合，應
    予准許。
二、按「人民因中央或地方機關之違法行政處分，認為損害其權
    利或法律上之利益，經依訴願法提起訴願而不服其決定，或
    提起訴願逾3 個月不為決定，或延長訴願決定期間逾2 個月
    不為決定者，得向高等行政法院提起撤銷訴訟。」、「原告
    之訴，有左列各款情形之一者，行政法院應以裁定駁回之。
    但其情形可以補正者，審判長應定期間先命補正…一○、起
    訴不合程式或不備其他要件者。」為行政訴訟法第4 條第1
    項及第107 條第1 項第10款後段所明定。據此，提起撤銷訴
    訟，應以未確定之行政處分為對象，苟當事人對於已確定之
    行政處分提起行政訴訟，即屬不備起訴要件，行政法院應以
    裁定駁回之。
三、次按「訴願之提起，應自行政處分達到或公告期滿之次日起
    30日內為之。」訴願法第14條第1 項定有明文，是行政處分
    之相對人未於法定救濟期間提起訴願，行政處分即告確定。
    又「訴願之提起，以原行政處分機關或受理訴願機關收受訴
    願書之日期為準。」、「訴願人應繕具訴願書經由原行政處
    分機關向訴願管轄機關提起訴願。」、「訴願人不在受理訴
    願機關所在地住居者，計算法定期間，應扣除其在途期間。
    」訴願法第14條第3 項、第58條第1 項、第16條第1 項前段
    分別定有明文。而依訴願法第16條第2 項訂定之訴願扣除在
    途期間辦法中，於有關在途期間附表雖未就原行政處分機關
    、受理訴願機關予以區分，泛稱「訴願機關所在地」；惟因
    訴願之提起，揆諸前揭規定，既係以原行政處分機關或受理
    訴願機關收受訴願書之日期為準，則上開附表「訴願機關所
    在地」欄所指之「訴願機關」，自應解為訴願書到達之法定
    受理機關，始符立法原意，合先指明。
四、經查，本件原告因92年度有營利所得新臺幣（下同）1,880,
    435 元（超過當年度規定之免稅額、標準扣除額之合計數）
    ，未依所得稅法第71條規定辦理當年度稅結算申報，被告依
    查得資料核定其綜合所得總額為1,880,435 元，淨額為1,38
    1,435 元，除補徵稅額161,786 元外，另依所得稅法第110
    條第2 項規定，按補徵稅額處0.4 倍罰鍰64,700元。原告不
    服，申請復查，經被告以95年9 月26日財北國稅法字第0950
    229111號復查決定書（下稱原處分）駁回，該復查決定書處
    分書於95年10月16日已送達原告位於新竹市○區○○路5 號
    5 樓之住所，由大樓管理委員會蓋章收受，嗣原告不服原處
    分，於95年11月28日向被告提出訴願書聲明不服等情，有原
    處分掛號郵件收件回執、經原告蓋章回傳之原處分掛號郵件
    收件回執、訴願書等件附訴願卷第15頁、第25頁、第33頁可
    稽；又查，本件原告住居所位於新竹市，原行政處分機關設
    於台北市，原告提起訴願依訴願法第16條第1 項前段及訴願
    扣除在途期間辦法第5 條規定，扣除在途期間4 日後，訴願
    之法定期間應於95年11月20日屆滿（即自95年10月17日起算
    30 日 ，扣除在途期間4 日，於95年11月19日屆滿，而該日
    適逢星期日，故以次日為期間屆滿之日）；據此，原告於95
    年11月28日提起訴願時，原處分早因其未於95年11月20日前
    聲明不服而告確定，從而，訴願機關以其訴願逾期程序不合
    為由不受理訴願，於法並無違誤。又本件原告係對已確定之
    原處分提起撤銷訴訟，揆諸首揭說明，自屬起訴不備要件，
    應予駁回，原告執當時伊在國外旅行，未能即時收到原處分
    為由予以爭執，並無可採。
五、據上論結，本件原告之訴不合法，爰依行政訴訟法第107 條
    第1 項第10款、第104 條、民事訴訟法第95條、第78條之規
    定，裁定如主文。
中　　華　　民　　國　　96　　年　　 9    月　   5    日
                       第一庭審 判 長 法  官  王立杰
                                      法  官  林惠瑜
                                      法  官  周玫芳
上為正本係照原本作成。
如不服本裁定，應於送達後10日內向本院提出抗告狀（須按他造
人數附繕本）。
中    華    民    國    96    年     9    月     5    日
                                      書記官  何閣梅
